臺灣新北地方法院三重簡易庭民事判決
111年度重簡字第813號
原      告  和泰產物保險股份有限公司

法定代理人  莊瑞德
訴訟代理人  施懷  
訴訟代理人  郭書瑞
被      告  徐逸傑

被      告  和欣汽車客運股份有限公司

法定代理人  順翊投資股份有限公司

法定代理人  許惠萍
上  一  人            
訴訟代理人  張乃仁

上列當事人間請求侵權行為損害賠償事件，於民國111年6月10日
言詞辯論終結，本院判決如下：
    主  文
被告應連帶給付原告新臺幣陸萬肆仟捌佰肆拾陸元，及自民國一
百一十一年三月三十日起至清償日止，按年息百分之五計算之利
息。
原告其餘之訴駁回。
訴訟費用由被告連帶負擔百分之四十五，餘由原告負擔。
本判決原告勝訴部分得假執行。
    事實及理由
一、本件被告甲○○經合法通知，未於言詞辯論期日到場，查無民
    事訴訟法第386條所列各款情事，應准原告之聲請，由其一
    造辯論而為判決，合先敘明。 
二、原告起訴主張：被告甲○○為被告和欣汽車客運股份有限公司
    （下稱和欣客運公司）之受僱人，於民國109年10月16日17
    時31分許，因執行職務駕駛車牌號碼000-0000號遊覽車，行
    經新北市○○區○○路000號時，因左偏行駛時未注意安全間隔
    之過失，致擦撞沿思源路直行於內側車道之原告所承保、訴
    外人宇盛儀器股份有限公司所有、訴外人姚智強駕駛之車牌
    號碼000-0000號自用小客車（下稱系爭車輛），系爭車輛因
    而受損，經送修後支出修復費用新臺幣（下同）143,828元
    （含工資暨補漆26,870元、材料費116,958元），應由被告
    甲○○負損害賠償責任。又被告甲○○為被告和欣客運公司之受
    僱人，因執行職務不法過失致系爭車輛受損，被告和欣客運
    公司應連帶負損害賠償責任。而原告已依保險契約賠付被保
    險人上開修復費用，依法取得代位求償權。為此，爰依侵權
    行為及保險法代位權之法律關係，提起本件訴訟，並聲明請
    求：被告應連帶給付原告143,828元，及自起訴狀繕本送達
    翌日起至清償日止，按年息5%計算之法定遲延利息等事實，
    業據其提出道路交通事故當事人登記聯單、道路交通事故初
    步分析研判表、行駕照、估價單、統一發票、車損照片等為
    證，並經本院依職權向新北市警察局新莊分局調取本件車禍
    資料核閱屬實，有道路交通事故當事人登記聯單、道路交通
    事故調查報告表、道路交通事故現場圖、A3類道路交通事故
    調查紀錄表、現場照片等附卷可稽，且被告和欣客運公司不
    爭執本件被告甲○○之肇事責任，只陳稱實際損害金額由法院
    認定；至於被告甲○○已於相當時期受合法之通知，而於言詞
    辯論期日不到場，雖提出111年4月28日答辯狀為爭執，然觀
    其內容大都在爭執其個人與被告和欣客運公司間之勞資紛爭
    及該公司與其他保險公司間之相關理賠問題，並未就原告主
    張之事實為具體答辯，依法視同自認原告主張之事實，足見
    被告甲○○對於本件事故之發生，應負不法過失責任甚明。
三、按因故意或過失，不法侵害他人之權利者，負損害賠償責任
    ；又汽車、機車或其他非依軌道行駛之動力車輛，在使用
    中加損害於他人者，駕駛人應賠償因此所生之損害；另受僱
    人因執行職務，不法侵害他人之權利者，由僱用人與行為人
    連帶負損害賠償責任；再者，被保險人因保險人應負保險責
    任之損失發生，而對於第三人有損失賠償請求權者，保險人
    得於給付賠償金額後，代位行使被保險人對於第三人之請求
    權。但其所請求之數額，以不逾賠償金額為限，民法第184
    條第1項前段、第191條之2前段、第188條第1項前段及保險
    法第53條第1項分別定有明文。又物被毀損時，被害人除得
    依民法第196條請求賠償外，並不排除民法第213條至第215
    條之適用。而依民法第196條請求賠償物被毀損所減少之價
    額，得以修復費用為估定之標準，但以必要者為限（例如︰
    修理材料以新品換舊品，應予折舊）。本件系爭車輛因被告
    徐傑之過失受損，被告甲○○應負損害賠償責任，而被告甲○○
    為被告和欣客運公司之受僱人，因執行職務不法過失致系爭
    車輛受損，被告和欣客運公司應連帶負損害賠償責任，已如
    前述。查系爭車輛係於107年5月（推定於15日）出廠使用，
    有行車執照在卷可佐，至109年10月16日受損時，已使用2年
    5月餘，而本件修復費用143,828元（工資暨補漆26,870元、
    材料費用116,958元），有估價單、統一發票可佐，本院依
    「營利事業所得稅結算申報查核准則」第95條第8項規定：
    「固定資產提列折舊採用定率遞減法者，以1年為計算單位
    ，其使用期間未滿1年者，按實際使用之月數相當於全年之
    比例計算之，不滿1個月者，以月計。」及依行政院所頒「
    固定資產耐用年數表」及「固定資產折舊率表」之規定，可
    知非運輸業用客車、貨車之耐用年數為5年，按定率遞減法
    每年折舊千分之369，依其最後一年之折舊額，加歷年折舊
    累積額，總和不得超過該資產成本原額之10分之9之計算方
    法，系爭車輛之折舊年數以2年6月計，其修復材料費折舊後
    之餘額為37,976元（計算式如附表所示，元以下四捨五入）
    ；至於工資暨補漆，不因新舊車輛而有所不同，被告應全額
    賠償，合計被告應賠償原告之修復費用共64,846元（計算式
    ：26,870元＋37,976元＝64,846元）。
四、從而，原告依侵權行為及保險法代位權之法律關係，請求被
    告連帶給付64,846元，及自起訴狀繕本送達翌日即111年3月
    30日起至清償日止，按年息5%計算之法定遲延利息，為有理
    由；逾此部分之請求，則無理由，應予駁回。
五、本判決原告勝訴部分，係適用簡易程序所為被告敗訴之判決
    ，爰依職權宣告假執行。　　
中　　華　　民　　國　　111 　年　　6 　　月　　24　　日
                       法  官  趙義德
以上為正本係照原本作成。
如不服本判決，應於送達後20日內，向本院提出上訴狀並表明上
訴理由，如於本判決宣示後送達前提起上訴者，應於判決送達後
20日內補提上訴理由書（須附繕本）。 
中　　華　　民　　國　　111 　年　　6 　　月　　24　　日
                      書記官  張裕昌

附表
-----
折舊時間           金額
第1年折舊值        116,958×0.369=43,158
第1年折舊後價值    116,958-43,158=73,800
第2年折舊值        73,800×0.369=27,232
第2年折舊後價值    73,800-27,232=46,568
第3年折舊值        46,568×0.369×(6/12)=8,592
第3年折舊後價值    46,568-8,592=37,976